ACORDAO-COMPLETO-2350586

ACÓRDÃO DE RELAÇÃO

ACÓRDÃO DE RELAÇÃO 2711/2019 ATA 11/2019 - SEGUNDA CÂMARA

Acórdão 2711/2019-TCU-Segunda Câmara
Considerando que os presentes autos tratam de representação formulada pelo Exmo. Sr. Cristiano da Paixão Pimentel, como Procurador-Geral do Ministério Público junto ao Tribunal de Contas do Estado de Pernambuco (MPTCE-PE) , sobre possíveis irregularidades detectadas em auditoria do TCE-PE nas obras de construção da passarela de integração do Aeroporto Internacional dos Guararapes ao sistema metroviário da linha sul de Recife sob o gerenciamento da Secretaria das Cidades do Estado de Pernambuco;
Considerando que, em cumprimento à decisão prolatada pelo Tribunal de Contas do Estado de Pernambuco (TCE-PE) no âmbito do TC nº 1062/16, o ilustre representante encaminhou a cópia do Processo T.C. nº 1304867-3 referente à auditoria especial realizada na Secretaria das Cidades do Estado de Pernambuco – SECID, para o exercício de 2013;
Considerando que, após a pesquisa na página eletrônica do TCE-PE, a unidade técnica constatou que os empenhos utilizados na realização da aludida obra contariam com as seguintes fontes de recursos (Peça nº 18) : 
 (i) Recursos do PBL (BID) – PROCOFINS-PE; 
 (ii) Recursos do DPL II (BIRD) ; 
 (iii) Recursos de Operação de Crédito para Políticas de Desenvolvimento – DPL (Lei nº 14.443, de 2011) ; 
 (iv) Recursos Ordinários – Adm. Direta; e 
 (v) Recursos do Proinveste-FINISA – Caixa Econômica Federal;
Considerando que os recursos do PBL (BID) – PROCOFINS-PE, do DPL II (BIRD) e da Operação de Crédito para Políticas de Desenvolvimento – DPL (Lei nº 14.443, de 2011) estariam relacionados com os correspondentes organismos internacionais, não fixando necessariamente a competência do TCU;
Considerando, do mesmo modo, que a fiscalização dos recursos provenientes do governo do Estado de Pernambuco também não estaria sob a competências do TCU;
Considerando que, ao tratar de operações de crédito realizadas pelo Estado de Pernambuco com o Banco Nacional de Desenvolvimento Econômico e Social (BNDES) no âmbito do Programa de Apoio ao Investimento dos Estados e Distrito Federal, os recursos do Proinveste-FINISA – Caixa Econômica Federal também não se sujeitariam necessariamente ao controle externo do TCU, com exceção, todavia, à eventual alocação de juros subsidiados pelo Tesouro Nacional:
Considerando, assim, que, apesar de o MPTCE-PE ter afirmado, na peça exordial, que a “obra foi feita com convênios e recursos federais no montante de 25%” (Peça nº 2, p. 2) , a Sec-PE não teria constatado, até o presente momento, a eventual evidência sobre o aporte desses recursos federais;
Considerando, dessa forma, que a presente representação não deve ser conhecida, por não atender os requisitos de admissibilidade previstos no art. 235 do RITCU;
Os Ministros do Tribunal de Contas da União, reunidos em Sessão de 2ª Câmara, ACORDAM, por unanimidade, com fundamento nos arts. 143, inciso V, alínea “a”, 169, inciso III, 235, parágrafo único, e 237, inciso IV e parágrafo único, do Regimento Interno do TCU, aprovado pela Resolução nº  246, de 2011, em não conhecer da presente representação, por não preencher os requisitos de admissibilidade previstos no art. 235 do RITCU, e prolatar as determinações abaixo indicadas, de acordo com os pareceres emitidos nos autos:
1. Processo TC-Processo 001.184/2017-2 (REPRESENTAÇÃO) 
	1.1. Representante: Exmo. Sr. Cristiano da Paixão Pimentel, como Procurador-Geral do Ministério Público junto ao Tribunal de Contas do Estado de Pernambuco (MPTCE-PE) .
	1.2. Órgão/Entidade: Secretaria das Cidades do Estado de Pernambuco.
	1.3. Relator: Ministro-Substituto André Luís de Carvalho.
	1.4. Representante do Ministério Público: não atuou
	1.5. Unidade Técnica: Secretaria do TCU no Estado de Pernambuco (Sec-PE) .
	1.6. Representação legal: não há.
	1.7. Determinar que a Sec-PE adote as seguintes medidas: 
	1.7.1. envie a cópia do presente Acórdão, acompanhada da cópia do parecer da unidade técnica, ao ilustre representante, informando que ele pode formular novamente a aludida representação com a devida identificação do aporte de recursos federais sobre a aludido empreendimento; e 
	1.7.2. arquive os presentes autos.

Segunda Câmara

Exmo. Sr. Cristiano da Paixão Pimentel, como Procurador-Geral do Ministério Público junto ao Tribunal de Contas do Estado de Pernambuco (MPTCE-PE).

ANDRÉ DE CARVALHO

não há.

Não atuou

REPRESENTAÇÃO (REPR)

Secretaria do TCU no Estado de Pernambuco (Sec-PE).